

Maxime Raylet DÉVELOPPEUR WEB

Passionné par le développement et le design. Je suis animé par l'envie constante d'innover. Je suis un développeur motivé et compétent, prêt à contribuer à des projets créatifs et ambitieux et garder la meilleure expérience utilisateur possible. Je suis disponible aux alentours de Toulon et en télétravail partout ailleurs.

Contact



Six Fours les Plages



mcraylet@gmail.com



+33 7 68 17 77 96



mcraylet



rayletmaxime



Portfolio

Compétences



HTML



CSS



JavaScript



React



Next.js



Tailwind



Figma



Adobe



CMS



SEO

Langues



Français: Natif



Anglais: Bilingue

Qualités

- · Organisé et méthodique
- · Logique et efficace
- Rapidité d'apprentissage
- Esprit d'équipe et motivation

Intérêts







Musique



Cuisine

Formation



Brevet de Technicien Supérieur (BTS) - Informatique

Externat Saint Joseph La Cordeille, Ollioules | Sept 2020 - Juillet 2022

- Développement JavaScript sur ordinateur / systèmes embarqués
- Programmation web HTML CSS PHP
- Projets informatique, instrumentations, mesures et déploiement



Baccalauréat - Informatique

Externat Saint Joseph La Cordeille, Ollioules | Sept 2016 - Juillet 2019

- Programmation web HTML CSS
- Formation réseau CISCO & WireShark et cybersécurité

Expérience



Formation - Développement web

Meta - Udemy - freeCodeCamp, Remote | Sept 2023 - aujourd'hui

- HTML CSS JavaScript ES6+
- React Next.js
- SASS Tailwind CSS



MCRaylet - Freelance

Six Fours les Plages et alentours, domicile | Sept 2022 - aujourd'hui

- Développement web CMS Stratégie SEO
- Help Desk N 1/2
- · Formation et assistance informatique



BARNA - Stage

Six Fours les Plages, Remote | Jan 2021 - Juin 2021

- Développement Full Stack MERN
- Conception de site client e-commerce de A à Z
- Programmation et déploiement du projet

Projets récents

- MCRaylet: Site web de mon auto-entreprise réalisé avec un CMS et remit au goût du jour avec React - Tailwind CSS récemment
- Portfolio: Réalisé avec Next.js, démontre mes différentes compétences, projets et informations personnelles.
 - Marie Ness: Site web vitrine d'un proche musicien réalisé avec React -Tailwind CSS